臺灣高雄地方法院刑事判決　　　　　　　 94年度易字第594號
公　訴　人　臺灣高雄地方法院檢察署檢察官
被　　　告　丁○○　男　21歲.
上列被告因竊盜案件，經檢察官提起公訴（94年度偵字第2623、
3402號）， 本院判決如下：
    主  文
丁○○連續竊盜，處有期徒刑陸月，如易科罰金，以參佰元折算
壹日。
    事  實
一、丁○○基於意圖為自己不法所有之概括犯意，自民國93年12
    月間某日起至94年1 月17日止，連續在附表編號1 至7 號所
    示之時間、地點，以附表編號1 至7 號所示之竊盜手法，竊
    取如附表編號1 至7 號所示之被害人之財物（各次行竊時間
    、地點、被害人及行竊手法、竊取之財物等，均如附表所示
    ）。嗣於94年1 月19日11時55分許，騎乘竊取之車牌號碼ZF
    S-105 號輕型機車（改懸掛其向不知情之趙守偉借用之RKR-
    611 號機車車牌）行經高雄市○○街9 號前時，為警攔檢盤
    查，始查獲上情，並扣得其所有Ｔ型套筒扳手及竊得之高雄
    市○○區○○街9 號鑰匙各1 支。
二、案經己○○、辛○○及丙○○訴請高雄市政府警察局苓雅分
    局報請臺灣高雄地方法院檢察署檢察官偵查起訴，經被告為
    有罪之陳述後，本院裁定依簡式審判程序審理。
    理  由
一、按除被告所犯為死刑、無期徒刑、最輕本刑為3 年以上有期
    徒刑之罪或高等法院管轄第一審案件者外，於法院行準備程
    序進行中，被告先就被訴事實為有罪之陳述時，審判長得告
    知被告簡式審判程序之旨，並聽取當事人、代理人、辯護人
    及輔佐人之意見後，裁定進行簡式審判程序；且受命法官行
    準備程序，與法院或審判長有同一之權限；又簡式審判程序
    之證據調查，不受刑事訴訟法第159 條第1 項、第161 條之
    2 、第161 條之3 、第163 條之1 及第164 條至第170 條規
    定之限制，刑事訴訟法第273 條之1 第1 項、第279 條第2
    項前段、第273 條之2 分別定有明文。被告丁○○所為竊盜
    犯行，係犯死刑、無期徒刑、最輕本刑為3 年以上有期徒刑
    以外之罪，其於準備程序中就被訴事實為有罪之陳述，經法
    官告知簡式審判程序之旨，並聽取公訴人、被告之意見後，
    認為適宜由受命法官獨任進行簡式審判程序，依刑事訴訟法
    第273 條之1 第1項 規定，裁定由受命法官獨任進行審判程
    序，合先敘明。
二、訊據被告丁○○對於右揭犯罪事實均坦承不諱，核與附表所
    示各被害人庚○○、己○○、丙○○、戊○○、辛○○及甲○○分別於警詢時指述失竊之情節相符，並經證人趙嘉昇及
    趙守偉於警詢時供證明確，且有贓物認領保管單（見94偵34
    02號卷第10、12、14頁，警卷第19、21、22頁）、公路監理
    電子閘門─車號查詢機車車籍資料（見94偵3404號卷第27至
    29頁、94偵2623號卷第21至23頁）、車輛竊盜、車牌失竊資
    料個別查詢報表─查詢車輛認可資料（警卷第27至32頁）各
    6 紙、高雄市政府警察局苓雅分局車輛協尋電腦輸入單5 紙
    （見94偵3402號第16至20頁）、搜索扣押筆錄（見警卷第12
    至14頁）、搜索扣押物品目錄表（見警卷第16頁）各1 紙及
    查獲照片4 幀（見警卷第17頁）附卷可稽，此外，復有行竊
    所得之高雄市○○區○○街9 號鑰匙1 支扣案可資佐證。被
    告自白核與事實相符，堪足採信。本案事證明確，被告上開
    犯行洵勘認定，應依法論科。
三、本件為警查獲時扣案之Ｔ型套筒扳手1 支，雖為被告所有，
    但並非供本件犯罪所用之物，業據被告陳明在卷，此外復無
    其他證據足資證明該Ｔ字型套筒扳手為被告行竊所用之物，
    自難據以作為本案論罪科刑之證據，附此敘明。
四、核被告如附表編號1 至7 所為，均係犯刑法第320 條第1 項
    之竊盜罪。被告先後7 次竊盜犯行，時間緊接，犯罪基本構
    成要件相同，顯係基於概括犯意反覆為之，為連續犯，應依
    刑法第56條規定論以一罪並加重其刑。爰審酌被告正值青年
    ，卻多次以竊盜方式冀得不法之財物，所為殊屬不該，且對
    社會治安所生之危害非輕，惟念其犯後坦承犯行，犯罪後態
    度尚可等一切情狀，量處如主文所示之刑，並諭知易科罰金
    之折算標準，以資儆懲。扣案之Ｔ字型套筒扳手1 支，雖為
    被告所有，但無證據足認係供被告本件犯罪所用之物，已如
    前述，自不得予以宣告沒收；另供被告本件竊盜犯行所使用
    之自備鑰匙，並未扣案，且被告亦供承業已遺失，復無證據
    證明現仍尚存在，為免將來執行上之困難，爰不另為沒收之
    宣告。附此敘明。
據上論斷，應依刑事訴訟法第299 條第1 項前段、第273 條之1
第1 項、第284 條之1 ，刑法第56條、第320 條第1 項、第41條
第1 項前段，罰金罰鍰提高標準條例第1 條前段、第2 條，判決
如主文。
本案經檢察官乙○○到庭執行職務。
中　　華　　民　　國　　94　　年　　5 　　月　　12　　日
                  刑事第十二庭  法　官  劉惠娟
以上正本證明與原本無異。
如不服本判決，應於判決送達後10日內，向本院提出上訴狀。
中　　華　　民　　國　　94　　年　　5 　　月　　12　　日
                                書記官  陳素徵
附表
┌──┬────┬──────┬──────────┬───┬──────┐
│編號│犯罪時間│犯 罪 地 點 │    犯罪手法　      │被害人│竊得財物　　│
│　　│　　　　│　　　　　　│    　  　　　　　　│　　　│　　　　　　│
├──┼────┼──────┼──────────┼───┼──────┤
│ 一 │93年12月│高雄市苓雅區│  見該戶大門上插有鑰│ 不詳 │ 鑰匙1支    │
│　　│間某日  │林泉街9 號前│  匙1 支未拔取，即徒│　　　│            │
│　　│　　　  │　          │  手竊取該鑰匙1 支，│　　　│            │
│　　│　　　　│　　　　　　│  得手後留供己用    │　　　│            │
├──┼────┼──────┼──────────┼───┼──────┤
│ 二 │93年12月│高雄市新興區│  以自備鑰匙1 支開啟│庚○○│車牌號碼YCK-│
│　　│25日12時│七賢國小前　│  機車電門之方式竊取│（車主│-311號重型機│
│　　│許　　　│　　　　　　│　機車，得手後將之藏│為趙中│車一部（價值│
│　　│　　　　│　　　　　　│  匿於高雄市苓雅區林│庸）　│約新台幣﹝下│
│　　│　　　　│　　　　　　│  泉街9號地下室     │　    │同﹞20000 元│
│    │        │            │  　                │　    │）          │
│    │        │            │　　                │      │            │
├──┼────┼──────┼──────────┼───┼──────┤
│ 三 │94年1月3│高雄縣鳳山市│  以自備鑰匙1 支開啟│己○○│車牌號碼HFO-│
│　　│日20時許│龍成路與五甲│  機車電門之方式竊取│　　　│-235號重型機│
│　　│　　　　│二路口　　　│  機車，得手後將之藏│　　　│車一部（價值│
│　　│　　　　│　　　　　　│　匿於高雄市苓雅區林│　　　│約25000元） │
│    │        │            │　泉街9號地下室  　 │      │            │
├──┼────┼──────┼──────────┼───┼──────┤
│ 四 │94年1 月│高雄市鼓山區│  以自備鑰匙1 支開啟│丙○○│車牌號碼G7V-│
│　　│14日7 時│博愛二路343 │  機車電門之方式竊取│　　　│-361號重型機│
│　　│許　　　│號前　　　　│  機車，得手後將之藏│　　　│車一部（價值│
│　　│　　　　│　　　　　　│　匿於高雄市苓雅區林│　　　│約20000元） │
│    │        │            │　泉街9號地下室 　　│      │            │
├──┼────┼──────┼──────────┼───┼──────┤
│ 五 │94年1 月│高雄市苓雅區│  以自備鑰匙1 支開啟│戊○○│車牌號碼ZFS-│
│　　│16日12時│光華一路103 │  機車電門之方式竊取│　　　│-105號輕型機│
│　　│許　　　│號前　　　　│  機車，得手後將之藏│　　　│車一部（價值│
│　　│　　　　│　　　　　　│　匿於高雄市苓雅區林│　　　│約40000元） │
│    │        │            │  泉街9號地下室     │      │            │
├──┼────┼──────┼──────────┼───┼──────┤
│ 六 │94年1 月│高雄縣鳳山市│  以自備鑰匙1 支開啟│辛○○│車牌號碼YDZ-│
│　　│17日22時│維新路126 號│　機車電門之方式竊取│（車主│-808號重型機│
│　　│許　　　│前　　　　　│　機車，得手後將之藏│為楊樊│車一部（價值│
│　　│　　　　│　　　　　　│　匿於高雄市苓雅區林│笑）  │約43000元） │
│　　│　　　　│　　　　　　│　泉街9號地下室 　　│　　　│      　　　│
│    │        │            │                    │　　　│            │
├──┼────┼──────┼──────────┼───┼──────┤
│ 七 │94年1 月│高雄縣鳳山市│  以自備鑰匙1 支開啟│甲○○│車牌號碼KS7-│
│　　│17日某時│中山路76號前│　機車電門之方式竊取│　　　│-082號重型機│
│　　│許　　　│　　　　　　│  機車，得手後將之藏│　　　│車一部（價值│
│　　│　　　　│　　　　　　│　匿於高雄市苓雅區林│　　　│約35000元） │
│    │        │            │  泉街9號地下室     │      │            │
└──┴────┴──────┴──────────┴───┴──────┘
附錄本案論罪科刑之法條全文：
中華民國刑法第320條
(普通竊盜罪、竊佔罪)
意圖為自己或第三人不法之所有，而竊取他人之動產者，為竊盜罪，處
 5 年以下有期徒刑、拘役或 500 元以下罰金。
意圖為自己或第三人不法之利益，而竊佔他人之不動產者，依前項之規定
處斷。
前二項之未遂犯罰之。
